【裁判字號】    99,交易緝,3
【裁判日期】    990730
【裁判案由】    過失傷害
【裁判全文】
臺灣臺南地方法院刑事判決             99年度交易緝字第3號
公  訴  人  臺灣臺南地方法院檢察署檢察官
被      告  甲○○
上列被告因過失傷害案件，經檢察官提起公訴（98年度調偵字第
967號），被告就被訴事實為有罪之陳述，本院裁定進行簡式審
判程序，判決如下：
    主    文
甲○○因過失傷害人，處拘役肆拾日，如易科罰金，以新臺幣壹
仟元折算壹日。
    事    實
一、甲○○於民國97年12月6日下午，駕駛車牌號碼UN-8106號自
    用小客車，沿臺南市○區○○路206巷17弄由北往南方向行
    駛，於下午2時許，途經喜樹路206巷17弄與206巷交岔路口
    時，本應注意汽車行駛至無號誌之交岔路口，同為直行車或
    轉彎車者，左方車應暫停讓右方車先行，而依當時天氣晴、
    日間有照明、路面乾燥無缺陷、視距良好、無障礙物等情形
    ，並無不能注意之情事，竟疏未注意，貿然通過路口，適有
    乙○○○騎乘車牌號碼VFT-835號輕型機車，沿喜樹路206巷
    由西往東方向行駛，亦疏未減速並注意車前狀況，隨時採取
    必要之安全措施，於通過上開交岔路口時，仍貿然前行，由
    於雙方有上述之疏失，見之避煞皆已不及，遂於交岔路口發
    生碰撞，致乙○○○人車倒地，並受有右側橈骨閉鎖性骨折
    、左膝挫擦傷、左上門牙1顆與側門牙1顆斷裂等傷害。甲○
    ○於肇事後，在未有偵查犯罪職務之機關或公務員發覺其為
    犯罪人前，即向到場處理本件車禍事故，尚不知肇事者為何
    人之臺南市警察局第六分局車禍處理小組警員主動表示其即
    為肇事車輛之駕駛者，並進而接受裁判。
二、案經乙○○○訴由臺南市警察局第六分局報請臺灣臺南地方
    法院檢察署檢察官偵查起訴。
    理    由
一、本件係經被告甲○○就被訴之犯罪事實為有罪之表示，而經
    本院裁定以簡式審判程序加以審理，依刑事訴訟法第273條
    之2、第159條第2項之規定，不適用傳聞法則有關限制證據
    能力之相關規定，合先敘明。
二、訊據被告甲○○對於上揭事實坦承不諱，並據告訴人乙○○
    ○在警偵中證述在卷，復有道路交通事故現場圖、道路交通
    事故調查報告表(一)、(二)各1份、診斷證明書4紙、現場及車輛
    照片16張等附卷可稽。
三、按汽車行駛至交岔路口，其行進、轉彎，應依下列規定：二
    、行至無號誌或號誌故障而無交通指揮人員指揮之交岔路口
    ，左方車應暫停讓右方車先行；汽車行至無號誌之交岔路口
    ，應減速慢行，作隨時停車之準備；又汽車行駛時，駕駛人
    應注意車前狀況，並隨時採取必要之安全措施，道路交通安
    全規則第102條第1項第2款、第93條第1項第2款及第94條第3
    項分別定有明文。本件被告駕車行經無號誌之肇事路口，依
    上開規定，本應注意汽車行駛至無號誌之交岔路口，同為直
    行車或轉彎車者，左方車應暫停讓右方車先行，而依當時天
    氣晴、日間有照明、路面乾燥無缺陷、視距良好、無障礙物
    等情形，此有道路交通事故調查報告表(一)在卷可憑，並無不
    能注意之情事，竟疏未注意，貿然通過路口，而與告訴人乙
    ○○○騎乘之輕型機車發生碰撞，致告訴人乙○○○人車倒
    地，並受有右側橈骨閉鎖性骨折、左膝挫擦傷、左上門牙1
    顆與側門牙1顆斷裂等傷害，被告就本件事故之發生，自有
    左方車未讓右方車先行之過失。又本件經送請臺灣省臺南區
    車輛行車事故鑑定委員會鑑定結果，亦認被告甲○○駕駛小
    客車，左方車未讓右方車先行，為肇事主因，乙○○○駕駛
    輕型機器腳踏車行經無號誌路口，未注意車前狀況，未減速
    慢行，為肇事次因，有該鑑定委員會臺南區980778案鑑定意
    見書1份在卷可稽（見臺灣臺南地方法院檢察署98年度核交
    字第3933號卷第3頁正、背面），亦與本院上開認定相同。
    本件事證明確，被告犯行洵堪認定，應依法論科。
四、核被告甲○○所為，係犯刑法第284條第1項前段之過失傷害
    罪。又被告於肇事後，在未有偵查犯罪職務之機關或公務員
    發覺其為犯罪人前，即向至現場處理本件道路交通事故，尚
    不知肇事者為何人之臺南市警察局第六分局車禍處理小組警
    員供承其肇事犯罪，自首並接受裁判等情，有臺南市○○○
    道路交通事故肇事人自首情形紀錄表一紙在卷可稽（見警卷
    第13頁），爰依刑法第62條前段之規定減輕其刑。爰審酌被
    告之品性、生活狀況、智識程度（高中肄業）、告訴人乙○
    ○○因本件車禍所受之傷害、被告與告訴人雙方之過失情節
    、以及被告迄未能達成和解賠償損害等一切情狀，量處如主
    文所示之刑，並諭知易科罰金之折算標準。
據上論斷，應依刑事訴訟法第273條之1第1項、第299條第1項前
段、刑法第284條第1項前段、第41條第1項前段、第62條前段，
刑法施行法第1條之1，判決如主文。
本案經檢察官丙○○到庭執行職務。
中    華    民    國    99    年    7     月    30    日
                    刑事第十一庭  法  官  張家瑛
以上正本證明與原本無異。
如不服本判決應於收受本判決後10日內向本院提出上訴書狀，並
應敘述具體理由。其未敘述上訴理由者，應於上訴期間屆滿後20
日內向本院補提理由書狀（均須按他造當事人之人數附繕本）「
切勿逕送上級法院」。
                                  書記官  李淑惠
中    華    民    國    99    年    8     月    2     日
附錄本案論罪科刑法條全文：
刑法第284條第1項：
因過失傷害人者，處6月以下有期徒刑、拘役或5百元以下罰金；
致重傷者，處1年以下有期徒刑、拘役或5百元以下罰金。

司法院資訊處製作；財團法人民間司法改革基金會備份。
